臺灣高等法院刑事判決　　　　　　　 100年度交上易字第60號
上　訴　人　臺灣臺北地方法院檢察署檢察官
被　　　告　林榮進
上列上訴人因被告公共危險案件，不服臺灣臺北地方法院99年度
交易字第883 號，中華民國99年12月31日第一審判決（起訴案號
：臺灣臺北地方法院檢察署99年度偵字第24265號）， 提起上訴
，本院判決如下：
    主  文
原判決撤銷。
林榮進服用酒類，不能安全駕駛動力交通工具而駕駛，累犯，處
有期徒刑柒月。
    事  實
一、林榮進屢因酒後駕車之公共危險案件，先後經臺灣臺北地方
    法院於91年10月25日以91年度北交簡字第3223號判決判處罰
    金銀元21,000元確定；於94年9 月15日以94年度北交簡字第
    1855號判決判處罰金銀元30,000元確定；於95年7 月31日以
    95度北交簡字第1544號判決判處有期徒刑6月確定，於95 年
    9 月29日易科罰金執行完畢。又於98年間，再因酒後駕車之
    公共危險案件，經臺灣板橋地方法院於98年11月23日以98年
    度交簡字第6158號判決判處有期徒刑6月確定，於99年1月29
    日易科罰金執行完畢。詎林榮進仍不知悔改，明知其於99年
    10 月13日下午5時許，在臺北市中山區○○○路○段101巷之
    小吃店內，飲用酒類至不能安全駕駛動力交通工具之程度，
    竟仍貪圖方便，騎乘車牌號碼GIO-750 號重型機車上路，於
    同日下午8 時20分許，行經臺北市中山區○○○路○段101巷
    旁內欲右轉駛入長安東路時，為閃避車牌號碼936-MQ號計程
    車而滑倒受傷，經警據報前往現場處理，並測得其呼氣之酒
    精濃度達每公升1.02毫克，始悉上情。
二、案經臺北市政府警察局中山分局報請臺灣臺北地方法院檢察
    署檢察官偵查起訴。
    理  由
一、訊據被告林榮進對前揭犯罪事實於偵查、原審及本院審理時
    均坦承不諱（見偵查卷第41頁，原審卷第13頁、第20頁，本
    院卷第15頁），復有刑法第185條之3案件測試觀察紀錄表、
    汽車駕駛人酒後生理協調平衡檢測紀錄表各1 張、道路交通
    事故現場圖、補充資料表、交通事故談話紀錄表、被告為警
    檢測呼氣酒精濃度達每公升1.02毫克測試紀錄表1 紙、現場
    照片在卷可稽（見偵查卷第13至14頁、第16至24頁），觀之
    前開酒精測定紀錄表註記被告因泥醉無法簽名，改以捺印代
    替簽名，足見被告於駕駛上開車輛時已因飲酒達於不能安全
    駕駛之程度。是以被告前開出於任意性之自白與事實相符，
    堪以採信。本案事證明確，被告犯行堪以認定，應依法論科
    。
二、核被告所為，係犯刑法第185條之3服用酒類不能安全駕駛動
    力交通工具而駕駛之公共危險罪。又被告有如事實欄所載犯
    罪科處有期徒刑及執行完畢之紀錄，有本院被告前案紀錄表
    1 份在卷可稽，其受有期徒刑執行完畢後，5 年以內故意再
    犯本案有期徒刑以上之罪，係屬累犯，應依刑法第47條第1
    項前段規定加重其刑。
三、原審對被告予以論罪科刑，固非無見。惟量刑之輕重，固屬
    事實審法院得依職權自由裁量之事項，惟非得恣意為之，刑
    事審判旨在實現刑罰權分配的正義，故法院對有罪被告之科
    刑，應受比例原則、平等原則、罪刑相當原則之支配，審酌
    刑法第57條所列各款應行注意事項及一切情狀為之，使輕重
    得宜，罰當其罪，以契合社會之法律感情。被告前於91、94
    、95、98年間，屢犯不能安全駕駛動力交通工具罪，經原審
    法院及臺灣板橋地方法院先後判處罰金銀元21,000元、30,
    000元、有期徒刑6月、有期徒刑6 月，屢次輕判，被告不知
    珍惜，未能警惕戒除惡習，再犯本件同性質之罪，屢犯法禁
    而不畏，肆無忌憚，全無悔過之意，不惟拿自己之生命開玩
    笑，且罔顧其他用路人之交通往來安全，構成社會安全之潛
    在危險甚鉅，實不容再姑息，而被告前述4 次不能安全駕駛
    動力交通工具之犯罪行為已遭判處有期徒刑6月共2次，本次
    再犯，原審猶量處相同之刑度，量刑顯然過輕，違反比例原
    則及罪刑相當原則，不僅喪失刑罰促使犯罪人再社會犯之功
    能，甚且會助長被告視法律於無物，一再酒後駕車，反而可
    能會害及無辜，量刑容有未當。被告雖稱家中有患病父親及
    中風母親待其照料，惟被告於本院自承家中有4個兄弟、6個
    姐妹，均有正當工作，目前與另外2 個兄弟輪流照顧雙親等
    情（見本院卷第16頁反面），足見雙親顯非完全仰賴被告照
    顧，不得執為從輕量刑之理由。檢察官不服提起上訴，指摘
    原判決量刑失之輕縱，為有理由，自應由本院將原判決撤銷
    改判。爰審酌被告為具有通常智識之成年人，對於酒後不能
    駕車，及酒醉駕車之危險性，應有相當之認識，詎其明知飲
    酒後已不能安全駕駛，猶駕車上路，前已有多次酒後駕車之
    公共危險前科，仍第5 次再犯本件同性質之罪，且呼氣酒精
    濃度高達每公升1.02毫克，足見其自我克制能力顯然低落不
    足，並缺乏尊重其他用路人生命、財產安全之觀念，兼衡被
    告犯後坦承犯行，態度尚佳，以及生活狀況等一切情狀，量
    處有期徒刑7 月，以示懲儆。
據上論斷，應依刑事訴訟法第369條第1項前段、第364條、第299
條第1項前段，刑法第185條之3、第47條第1項，刑法施行法第1
條之1，判決如主文。
本案經檢察官莊俊仁到庭執行職務。
中    華    民    國   100    年    3     月    31    日
                  刑事第六庭審判長法  官  邱同印
                                  法  官  郭豫珍
                                  法  官  何信慶
以上正本證明與原本無異。
不得上訴。
                                  書記官  王泰元
中    華    民    國   100    年    4     月    6     日
附錄：本案論罪科刑法條全文
中華民國刑法第185條之3
服用毒品、麻醉藥品、酒類或其他相類之物，不能安全駕駛動力
交通工具而駕駛者，處1 年以下有期徒刑、拘役或科或併科15萬
元以下罰金。